臺灣臺南地方法院刑事判決
110年度訴字第1008號
公  訴  人  臺灣臺南地方檢察署檢察官
被      告  文小淋





選任辯護人  周于舜律師（法扶律師)
            黃文章律師（法扶律師）
上列被告因違反毒品危害防制條例案件，經檢察官提起公訴（11
0年度偵字第12542號、14662號），本院判決如下：
    主  文
文小淋犯如附表一所示三罪，各處如附表一主文欄所示之刑及沒
收。應執行有期徒刑伍年陸月，沒收部分併執行之。
    事  實
一、文小淋明知甲基安非他命係毒品危害防制條例第2條第2項第
    2款列管之第二級毒品，該毒品未經許可並不得販賣，竟基
    於意圖營利販賣第二級毒品甲基安非他命之犯意，以其持有
    之三星廠牌行動電話（含門號0000000000號SIM卡1張）內所
    安裝之通訊軟體LINE，以暱稱「童話裡的感覺貓」與黃士豪
    聯繫後，在附表一所示交易時間、地點，販賣第二級毒品甲
    基安非他命與黃士豪共3次（各次販賣之時間、地點、價格
    均詳如附表一所示）。
二、嗣經警於民國110年3月31日14時10分許，持本院核發之搜索
    票至文小淋位於臺南市○○區○○路0巷0弄00號住處執行搜索，
    當場扣得如附表二所示之物，始查悉上情。　
三、案經臺南市政府警察局刑事警察大隊移送臺灣臺南地方檢察
    署檢察官偵查起訴。
    理  由
一、關於證據能力之認定：
㈠、本案所引用具傳聞證據性質之供述證據，因檢察官、被告文
    小淋及辯護人於準備程序時，均同意有證據能力（本院卷第
    64頁），且經本院審理時逐一提示、調查，被告及辯護人均
    未就證據能力聲明異議，本院審酌前開證據之作成或取得之
    狀況，並無非法或不當取證之情事，且亦無顯不可信之情況
    ，依刑事訴訟法第159條之5規定，均具有證據能力。
㈡、其餘所引用卷內非供述證據性質之證據資料，均無違反法定
    程序取得之情形，依刑事訴訟法第158條之4規定反面解釋，
    亦應有證據能力，合先敘明。
二、認定犯罪事實之證據及理由：
㈠、上開犯罪事實，業據被告於警詢、偵查及本院準備程序、審
    理中均坦承不諱（警卷第8至10頁，偵二卷第113至115頁，
    本院卷第63頁、119頁），並有如附表一「相關證據」欄所
    示之證據資料在卷可稽，復有如附表二所示之甲基安非他命
    殘渣袋1只、電子磅秤1臺、分裝袋4包、行動電話1支扣案足
    憑，並有本院110年度聲搜字第356號搜索票、臺南市政府警
    察局刑事警察大隊搜索扣押筆錄、扣押物品目錄表（偵一卷
    第161至167頁）在卷可參。
㈡、又被告已陳明其每次販賣新臺幣（下同）500元之毒品可從中
    賺取50元等情在卷（本院卷第124頁），是被告買賣甲基安
    非他命之實際量差及價差具體為何雖均已無從查考，惟仍可
    認被告主觀上有藉販賣毒品營利之不法意圖至明。
㈢、綜上證據，堪認被告任意性之自白確與事實相符。本案事證
    明確，被告犯行，均堪認定，應予依法論科。
三、論罪科刑：
㈠、查甲基安非他命依其成癮性、濫用性及對社會危害性之程度
    ，已列為毒品危害防制條例第2條第2項第2款所規定之第二
    級毒品。是核被告所為，均係犯毒品危害防制條例第4條第2
    項之販賣第二級毒品罪，被告各次非法持有第二級毒品，進
    而販賣，其持有之低度行為為販賣之高度行為所吸收，均不
    另論罪。
㈡、被告前因轉讓禁藥案件，經本院以107年度訴字第1239號、12
    88號、1508號判決判處有期徒刑6月（共2罪）、6月、2月確
    定，再經本院以109年度聲字第1196號裁定應執行有期徒刑1
    年2月確定，於109年6月23日縮短刑期假釋出監付保護管束
    ，109年10月13日保護管束期滿，視為執行完畢一節，有臺
    灣高等法院被告前案紀錄表在卷可稽（本院卷第15至17頁、
    25頁）。是被告於前案執行完畢後，5年以內故意再犯本件
    有期徒刑以上之各罪，均為累犯。茲參酌司法院大法官釋字
    第775號解釋意旨，審酌被告構成累犯之前案係轉讓禁藥罪
    ，與本件販賣毒品罪質雷同，且其係於前案徒刑執行完畢不
    到3個月之時間，即故意再犯本件有期徒刑以上之各罪，且
    依其前案紀錄表所載（本院卷第16至17頁），其係於另案所
    涉販賣第二級毒品案件，經法院判處罪刑確定後，再為本案
    犯行，足認其對於刑罰的反應力薄弱，有特別惡性，依司法
    院釋字第775號解釋意旨，審酌其犯罪情節，並無因適用刑
    法第47條第1項規定加重最低本刑致無法處以最低法定本刑
    ，而使其所受刑罰超過所應負擔罪責之罪刑不相當情形。是
    除最重本刑無期徒刑依法不得加重外，仍有累犯加重其刑規
    定之適用。
㈢、次按犯毒品危害防制條例犯第4條至第8條之罪於偵查及歷次
    審判中均自白者，減輕其刑，毒品危害防制條例第17條第2
    項定有明文。所謂偵查及審判中均自白，祇須被告於偵查、
    審判中均曾經自白，即得認有該條項之適用，不以始終承認
    犯罪為必要。查本件被告就本案販賣第二級毒品犯行，於警
    詢、偵查及本院審判中均坦認不諱，業如前述，爰依毒品危
    害防制條例第17條第2項規定，各減輕其刑。而被告所犯上
    開販賣第二級毒品犯行，同時有刑之加重及減輕事由，除法
    定刑為無期徒刑外，依法先加後減之。
㈣、另辯護人雖主張檢警有因被告之供述而查獲其毒品來源「沈
    柏村」等語。然經本院函詢臺南市政府警察局刑事警察大隊
    ，經回覆略以:本案搜索查扣被告持用之行動電話後，被告
    僅閒談間稱其毒品上游為沈柏村及將毒品交易款項匯款至沈
    柏村台新銀行帳戶，惟不願於警詢筆錄中指認，亦不同意解
    開扣案行動電話密碼勘查，後經解析扣案行動電話據以調閱
    被告與沈柏村之銀行帳戶交易明細分析比對，確認2人毒品
    交易事證後，再借詢被告，被告方於警詢中指述沈柏村，沈
    柏村並於110年11月1日經查緝到案等語，有臺南市政府警察
    局刑事警察大隊110年11月26日南市警刑大毒緝字第1100645
    080號函附卷可參（本院卷第73至74頁）。其後，沈柏村經
    檢察官偵辦後，以111年度偵字第313號、689號、2597號起
    訴在案，雖亦有臺灣臺南地方檢察署檢察官上開案號起訴書
    在卷可稽（本院卷第97至100頁），然依據該起訴書記載，
    沈柏村販賣毒品與被告之時間係110年2月25日，而被告本案
    販賣毒品與黃士豪之時間係109年12月25日、28日，顯然早
    於其向沈柏村購買毒品之時間，兩者顯不具有時序上關聯性
    ，尚無從認定被告本案犯行之毒品來源為沈柏村。又本院並
    非偵查機關，縱使辯護人向本院聲請調閱被告與沈柏村間於
    109年12月間之帳戶往來明細，亦無所謂查獲與否可言。是
    依目前事證，尚難認被告本案之毒品來源為沈柏村，自無毒
    品危害防制條例第17條第1項供出毒品來源減刑之適用。
㈤、本院審酌被告明知毒品甲基安非他命對人體危害甚大，竟仍
    無視於政府反毒政策及國家防制杜絕毒品犯罪之禁令，販賣
    第二級毒品甲基安非他命予他人，助長毒品氾濫，使他人受
    到毒品之危害，戕害國人身心健康，危害非輕，且其前已因
    販賣第二級毒品經法院判刑確定，仍未知警惕，重蹈覆轍，
    再犯本案，實不宜寬貸；兼衡被告坦承犯行之犯後態度、其
    販賣第二級毒品之對象僅黃士豪一人、次數3次、交易價金
    每次僅500元，每次僅從中獲利約50元；再斟酌被告自承教
    育程度為高中畢業，未婚，無子女，曾從事洗車、工地粗工
    等臨時工，月收入約1萬元，係中低收入戶，為身心障礙人
    士，需要照顧年邁父親，父親與兄姊同住之家庭生活狀況等
    一切情狀，分別量處如附表一所示之刑。另斟酌被告為前開
    犯行之時間，數次犯行所應給予刑罰之加重效益，所犯數罪
    反應出之人格特性及整體犯罪非難評價等總體情狀，諭知如
    主文所示之應執行刑，以資懲儆。
四、沒收部分：
㈠、如附表一編號1至3所示被告販賣第二級毒品所取得之現金，
    均屬其犯罪所得，雖均未扣案，仍應依刑法第38條之1第1項
    前段規定，分別宣告沒收之，且於全部或一部不能沒收或不
    宜執行沒收時，依同條第3項規定，各追徵其價額。
㈡、扣案如附表二編號5所示之行動電話1支（含門號0000000000
    號SIM卡1張），係供被告為本件販賣第二級毒品甲基安非他
    命聯繫使用之物，業據被告供陳在卷（本院卷第122頁），
    並有前揭被告與黃士豪之LINE通訊紀錄截圖可佐，應依毒品
    危害防制條例第19條第1項規定，宣告沒收之。至扣案如附
    表二編號1至3所示之物，據被告於另案供陳係其施用毒品所
    用之物，且業經臺灣高雄地方法院以110年度簡字第2835號
    判決宣告沒收或銷燬之，此有該另案判決附卷可憑，且該等
    物品業經執行沒收完畢而不存在，亦有本院公務電話紀錄可
    參（本院卷第113頁）。是被告雖於本院供稱上開物品亦為
    供其販毒所用之物（本院卷第121頁），然已無再於本案宣
    告沒收之實益，爰均不予宣告沒收。至附表二編號4所示之
    租賃契約則與本案被告販毒犯行無關，不予宣告沒收。
據上論斷，應依刑事訴訟法第299條第1項前段，毒品危害防制條
例第4條第2項、第17條第2項、第19條第1項，刑法第11條前段、
第47條第1項、第51條第5款、第38條之1第1項前段、第3項、第4
0條之2第1項，判決如主文。
本案經檢察官蔡宜玲提起公訴，檢察官陳擁文到庭執行職務。
中　　華　　民　　國　　111 　年　　5 　　月　　19　　日
　　　　　　　　　刑事第十二庭  審判長法　官　張婉寧
　　　　　　　　　                    法  官  黃鏡芳
　　　　　　　　　                    法  官  陳嘉臨
以上正本證明與原本無異。
如不服本判決應於收受本判決後20日內向本院提出上訴書狀，並
應敘述具體理由。其未敘述上訴理由者，應於上訴期間屆滿後20
日內向本院補提理由書狀（均須按他造當事人之人數附繕本）「
切勿逕送上級法院」。 
　　　　　　　　　　    　　　　　　　書記官  楊意萱　　
中　　華　　民　　國　　111 　年　　5 　　月　　19　　日
附錄法條:
毒品危害防制條例第4條第2項
製造、運輸、販賣第二級毒品者，處無期徒刑或10年以上有期徒
刑，得併科新臺幣1千5百萬元以下罰金。
附表一:
編號 交易時間 交易地點 交易金額 (新臺幣) 相關證據 主文（所處之刑及沒收） 1 109年12月25日0時5分許 臺南市○○區○○路0巷0弄00號文小淋租屋處 500元 ⑴證人黃士豪於警詢及偵查中之證述(警卷第40至41、43、81頁、偵二卷第41至47頁) ⑵被告於警詢及偵查中之自白(警卷第8至10頁、偵二卷第113至115頁) ⑶被告與證人黃士豪之LINE對話截圖(警卷第14頁) 文小淋犯販賣第二級毒品罪，累犯，處有期徒刑伍年貳月。扣案之三星廠牌行動電話壹支（含門號0000000000號SIM卡壹張）沒收之；未扣案之犯罪所得新臺幣伍佰元沒收之，於全部或一部不能沒收或不宜執行沒收時，追徵其價額。 2 109年12月25日2時44分許 同上 500元 ⑴證人黃士豪於警詢及偵查中之證述(警卷第40至41、43、81頁、偵二卷第41至47頁) ⑵被告於警詢及偵查中之自白(警卷第8至10頁、偵二卷第113至115頁) ⑶被告與證人黃士豪之LINE對話截圖(警卷第14至15頁) 文小淋犯販賣第二級毒品罪，累犯，處有期徒刑伍年貳月。扣案之三星廠牌行動電話壹支（含門號0000000000號SIM卡壹張）沒收之；未扣案之犯罪所得新臺幣伍佰元沒收之，於全部或一部不能沒收或不宜執行沒收時，追徵其價額。 3 109年12月28日5時12分許 同上 500元 ⑴證人黃士豪於警詢及偵查中之證述(警卷第41至43、80至81頁、偵二卷第41至47頁) ⑵被告於警詢及偵查中之自白(警卷第8至10頁、偵二卷第113至115頁) ⑶被告與證人黃士豪之LINE對話截圖(警卷第16至17頁) 文小淋犯販賣第二級毒品罪，累犯，處有期徒刑伍年貳月。扣案之三星廠牌行動電話壹支（含門號0000000000號SIM卡壹張）沒收之；未扣案之犯罪所得新臺幣伍佰元沒收之，於全部或一部不能沒收或不宜執行沒收時，追徵其價額。 
附表二:
編號 扣案物名稱 數量  1 甲基安非他命殘渣袋 1個  2 電子磅秤 1臺  3 分裝袋 4包  4 房屋租賃契約書 1本  5 三星廠牌行動電話（含門號0000000000號SIM卡1張） 1支